臺灣屏東地方法院民事裁定
110年度消債職聲免字第89號
聲  請  人  
即 債務 人  陳虹毓（原名：陳虹靜）


代  理  人  張睿方律師
相  對  人  
即 債權 人  台北富邦商業銀行股份有限公司

法定代理人  程耀輝  


相  對  人  
即 債權 人  國泰世華商業銀行股份有限公司

法定代理人  郭明鑑  
代  理  人  黃怡玲  
相  對  人  
即 債權 人  臺灣中小企業銀行股份有限公司

法定代理人  林謙浩  
代  理  人  何建慶  
相  對  人  
即 債權 人  聯邦商業銀行股份有限公司


法定代理人  林鴻聯  


相  對  人  
即 債權 人  永豐商業銀行股份有限公司

法定代理人  陳嘉賢  


相  對  人  
即 債權 人  玉山商業銀行股份有限公司


法定代理人  黃男州  
代  理  人  朱逸君  
相  對  人  
即 債權 人  中國信託商業銀行股份有限公司


法定代理人  利明献  


相  對  人  
即 債權 人  台灣金聯資產管理股份有限公司


法定代理人  施俊吉  


相  對  人  
即 債權 人  台新資產管理股份有限公司

法定代理人  吳統雄  


相  對  人  
即 債權 人  萬榮行銷股份有限公司

法定代理人  呂豫文  


相  對  人  
即 債權 人  元大國際資產管理股份有限公司


法定代理人  宋耀明  


相  對  人  
即 債權 人  富邦資產管理股份有限公司

法定代理人  洪主民  


相  對  人  
即 債權 人  臺灣銀行股份有限公司

法定代理人  許志文  
代  理  人  廖育羚  
上列當事人聲請消費者債務清理事件，本院裁定如下：
    主  文
債務人陳虹毓不免責。
    理  由
一、按法院為終止或終結清算程序之裁定確定後，除別有規定外
    ，應以裁定免除債務人之債務。消費者債務清理條例（下稱
    消債條例）第132條定有明文。又法院裁定開始清算程序後
    ，債務人有薪資、執行業務所得或其他固定收入，扣除自己
    及依法應受其扶養者所必要生活費用之數額後仍有餘額，而
    普通債權人之分配總額低於債務人聲請清算前二年間，可處
    分所得扣除自己及依法應受其扶養者所必要生活費用之數額
    者，法院應為不免責之裁定。但債務人證明經普通債權人全
    體同意者，不在此限。另債務人有下列各款情形之一者，法
    院應為不免責之裁定。但債務人證明經普通債權人全體同意
    者，不在此限：一、於七年內曾依破產法或本條例規定受免
    責。二、故意隱匿、毀損應屬清算財團之財產，或為其他不
    利於債權人之處分，致債權人受有損害。三、捏造債務或承
    認不真實之債務。四、聲請清算前二年內，因消費奢侈商品
    或服務、賭博或其他投機行為，所負債務之總額逾聲請清算
    時無擔保及無優先權債務之半數，而生開始清算之原因。五
    、於清算聲請前一年內，已有清算之原因，而隱瞞其事實，
    使他人與之為交易致生損害。六、明知已有清算原因之事實
    ，非基於本人之義務，而以特別利於債權人中之一人或數人
    為目的，提供擔保或消滅債務。七、隱匿、毀棄、偽造或變
    造帳簿或其他會計文件之全部或一部，致其財產之狀況不真
    確。八、故意於財產及收入狀況說明書為不實之記載，或有
    其他故意違反本條例所定義務之行為，致債權人受有損害，
    或重大延滯程序，復為同條例第133、134條所明定。另按法
    院裁定開始更生程序後，債務人免責前，法院裁定開始清算
    程序，其已進行之更生程序，適於清算程序者，作為清算程
    序之一部，其更生聲請視為清算聲請，消債條例第78條第1
    項亦定有明文。
二、經查：
  ㈠聲請人前於民國109年1月14日聲請更生，經本院以109年度消
    債更字第35號裁定自109年9月10日中午12時起開始更生程序
    。嗣於更生程序中，因聲請人之無擔保及無優先權本金及利
    息逾新臺幣（下同）1,200萬元，經本院以109年度消債清字
    第101號裁定自110年1月29日中午12時起開始清算程序。復
    聲請人清算財團之財產分配完結，各相對人共受償115,112
    元後，本院於110年10月27日以110年度司執消債清字第17號
    裁定終結清算程序確定等情，業據調取上開卷宗核閱屬實。
  ㈡關於聲請人於開始更生程序後迄今之收入部分，聲請人自107
    年1月起均受僱於早安美芝城早餐店，107年至108年每月所
    得為23,118元，109年迄今每月所得約為25,265元，有薪資
    單、訊問筆錄可佐，堪信屬實。至聲請人之支出部分，則依
    消債條例第64條之2第1項規定，以109至111年衛生福利部公
    告每人每月最低生活費之1.2倍即14,866元、15,946元、17,
    076元之數額為計算基準。基上，聲請人於開始更生程序後
    之各年度每月固定收入扣除前開必要支出後，分別有餘額10
    ,399元、9,319元、8,189元（計算式：25,265－14,866＝10,3
    99；25,265－15,946＝9,319；25,265－17,076＝8,189），則本
    院自應審酌普通債權人之分配總額是否低於債務人聲請更生
    前二年間，可處分所得扣除自己及依法應受其扶養者所必要
    生活費用之數額。
  ㈢關於聲請人聲請更生前二年即107年1月至108年12月間之可處
    分所得部分，聲請人受僱於早安美芝城早餐店，107年至108
    年每月所得為23,118元，業如前述。至聲請人之支出部分，
    聲請人稱當時每月必要支出14,866元，與依消債條例第64條
    之2第1項規定，以107至108年衛生福利部公告每人每月最低
    生活費之1.2倍即14,866元之數額相符，應屬確實。則聲請
    人聲請更生前二年可處分所得扣除必要支出後尚餘198,048
    元（計算式：【23,118－14,866】×24＝198,048），而相對人
    於清算程序僅獲償115,112元且聲請人未得相對人同意免責
    。揆上說明，聲請人有消債條例第133條所定之不免責事由
    ，自應為不免責之裁定。此外，本件查無聲請人有消債條例
    第134條所定其他各款應不免責事由，是本件即無消債條例
    第134條之適用，附此說明。
三、末按債務人因第133條之情形，受不免責之裁定確定後，繼
    續清償達該條規定之數額，且各普通債權人受償額均達其應
    受分配額時，得聲請法院裁定免責。法院為不免責或撤銷免
    責之裁定確定後，債務人繼續清償債務，而各普通債權人受
    償額均達其債權額之20％以上者，法院得依債務人之聲請裁
    定免責。消債條例第141條第1項、第142條分別定有明文。
    是以，聲請人雖經本院裁定不免責，然其如繼續清償債務達
    如附表所示之數額，仍得依上開規定向本院提出請求裁定免
    責之聲請。爰依消債條例第141條第2項之規定，附錄上開規
    定之條文內容並說明如上，併此敘明。
四、依首開規定，裁定如主文。
中　　華　　民　　國　　111 　年　　6 　　月　　15　　日
                  民事庭  法　官　彭聖芳
正本係照原本作成。
如不服本裁定應於送達後10日內向本院提出抗告狀，並繳納抗告
費新臺幣1,000元。
中　　華　　民　　國　　111 　年　　6 　　月　　15　　日
                          書記官  孫秀桃

附表：                                                                                                  （單位：新臺幣）         編號 債權人 債權總額 債權比率 分配總額 第133 條所定應清償之最低總額 繼續清償至第141 條所定各債權人最低應受分配之數額 第142 條所定債權額20％ 繼續清償至第142 條所定債權額20％之數額 1 台北富邦商業銀行股份有限公司 1,393,751元 10.43％ 12,004元 20,656元 8,652元 278,750元 266,746元 2 國泰世華商業銀行股份有限公司 1,959,361元 14.66％ 16,876元 29,031元 12,155元 391,872元 374,996元 3 臺灣中小企業銀行股份有限公司 1,054,416元 7.89％ 9,082元 15,626元 6,544元 210,883元 201,801元 4 聯邦商業銀行股份有限公司 258,568元 1.93％ 2,227元 3,822元 1,595元 51,714元 49,487元 5 永豐商業銀行股份有限公司 1,540,779元 11.53％ 13,271元 22,835元 9,564元 308,156元 294,885元 6 玉山商業銀行股份有限公司 560,492元 4.19％ 4,827元 8,298元 3,471元 112,098元 107,271元 7 中國信託商業銀行股份有限公司 380,068元 2.84％ 3,273元 5,625元 2,352元 76,014元 72,741元 8 台灣金聯資產管理股份有限公司 1,487,550元 11.13％ 12,812元 22,043元 9,231元 297,510元 284,698元 9 台新資產資產管理股份有限公司 1,824,773元 13.65％ 15,717元 27,034元 11,317元 364,955元 349,238元 10 萬榮行銷股份有限公司 588,230元 4.4％ 5,066元 8,714元 3,648元 117,646元 112,580元 11 元大國際資產管理股份有限公司 317,346元 2.37％ 2,733元 4,694元 1,961元 63,469元 60,736元 12 富邦資產管理股份有限公司 1,724,104元 12.9％ 14,849元 25,548元 10,699元 344,821元 329,972元 13 臺灣銀行股份有限公司 275,703元 2.06％ 2,375元 4,080元 1,705元 55,141元 52,766元     總計  13,365,141元 100％ 115,112元 198,006元 82,894元 2,673,029元 2,557,917元 各債權人已受償比例    0.9％ 繼續清償至第133 條所定應清償之最低總額，各債權人受償比例   1.5％ 備註： 1.「債權總額」及「債權比率」：本院110年度司執消債清字第17號110年4月8日無擔保及無優先債權人之債權表。 2.聲請人聲請更生前二年可處分所得為554,832元；聲請更生前二年個人必要支出為356,784元。 3.聲請生前二年可處分所得扣除個人必要支出後，尚餘198,048元。 4.各債權人第133條所定應清償之最低總額＝聲請更生前二年可處分所得扣除個人必要支出後餘額×債權比率，小數點以下四捨五入（下同），因進位有42元之誤差。 5.繼續清償至第141條所定各債權人最低應受分配之數額＝各債權人第133條所定應清償之最低總額－各債權人分配總額。 7.第142條所定債權額20％＝各債權人債權總額×20％。 8.繼續清償至第142條所定債權額20％之數額＝各債權人第142條所定債權額20％－各債權人分配總額。 9.各債權人已受償比例：本院110年8月30日110年度司執消債清字第17號消債事件金額分配表。